【裁判字號】    98,簡上,174
【裁判日期】    981231
【裁判案由】    詐欺
【裁判全文】
臺灣基隆地方法院刑事判決             98年度簡上字第174號
公  訴  人  臺灣基隆地方法院檢察署檢察官
上  訴  人
即  被  告  丙○○
選任辯護人  黃丁風律師
            黃雅羚律師
上列上訴人即被告因詐欺案件，不服本院基隆簡易庭98年度基簡
字第1001號，中華民國98年8 月26日第一審簡易判決（聲請簡易
判決處刑案號：臺灣基隆地方法院檢察署98年度偵字第3048號）
提起上訴，本院管轄之第二審合議庭判決如下：
    主  文
原判決撤銷。
丙○○幫助意圖為自己不法之所有，以詐術使人將本人之物交付
，處拘役伍拾日，如易科罰金，以新臺幣壹仟元折算壹日。
    事  實
一、丙○○於民國97年4 月19-20 日間，見報載收購金融帳戶資
    料之廣告，雖可預見一般人收受他人金融帳戶使用常與財產
    犯罪密切相關，且取得他人存摺之目的在於收取贓款及掩飾
    犯行不易遭人追查，又對於提供帳戶雖無引發他人萌生犯罪
    之確信，但仍以縱若有人持以犯罪亦無違反其本意之幫助犯
    意，而依報載聯絡電話與真實姓名不詳之成年男子聯絡，該
    不詳姓名成年子告以販賣1 個金融機構帳戶資料，可獲得新
    臺幣（下同）3,500 元之代價，丙○○乃應允販賣所設立之
    合作金庫商業銀行東基隆分行帳戶（帳號：000-0000000000
    000 ）資料牟利，並於97年4 月21日至基隆市○○路143 號
    合作金庫商業銀行東基隆分行，辦理換發存摺及新申請金融
    卡手續，且於當日在基隆火車站，將上開帳戶存摺及金融卡
    （含密碼）交予該姓名不詳之成年男子，並收取3,500 元代
    價。該不詳姓名成年男子取得丙○○上開帳戶資料後，即將
    之交予所屬詐騙集團使用，該詐騙集團所屬成員（依罪疑唯
    輕，均認定屬成年人）即基於意圖為自己不法所有之詐欺取
    財犯意，於97年5 月2 日凌晨1 時40分許，佯稱係「雨馨」
    之女子，以「MSN 」網路通話方式誆騙乙○○，稱願以現金
    7,985 元代價與乙○○援交，並以撥打電話方式要求乙○○
    至銀行自動櫃員機操作付款，乙○○誤信為真致陷於錯誤，
    遂依該成員之指示，於同日凌晨4 時46分許，至高雄市前金
    區○○○路61號第一商業銀行苓雅分行，以自動櫃員機自動
    轉帳7,985 元至丙○○上開提供予詐騙集團使用之合作金庫
    商業銀行東基隆分行帳戶內，旋遭詐騙集團成員以金融卡至
    自動櫃員機提領方式提領一空。事後乙○○發覺有異報警調
    查處理，始循線查獲上情。
二、案經基隆市警察局第二分局報告臺灣基隆地方法院檢察署檢
    察官偵查後聲請簡易判決處刑。
    理  由
一、上開事實，業據上訴人即被告丙○○（下稱被告）於本院審
    理中自白不諱，並經證人即被害人乙○○於警詢時證述屬實
    ，且有第一銀行自動付款交易明細表影本1 紙、合作金庫銀
    行新開戶建檔登錄單、存摺存款客戶全部資料查詢單、合作
    金庫銀行各類存款分戶交易明細表、合作金庫商業銀行東基
    隆分行98年7 月28日合金東基字第0980003010號函暨附件各
    1 份存卷可憑，足認被告之自白與事實相符，可以採信。本
    案罪證明確，被告犯行洵堪認定，自應依法論科。
二、核被告所為，係犯刑法第30條第1項、第339條第1 項之幫助
    詐欺取財罪，被告既係詐欺取財罪之幫助犯，爰應依刑法第
    30條第2 項之規定，減輕其刑。原審以被告罪證明確，援引
    刑法第30條、第339 條第1 項、第41條第1 項前段、刑法施
    行法第1 條之1 ，量處被告有期徒刑2 月，並諭知易科罰金
    之折算標準，固非無見，惟因被告於本院審理時業自白犯行
    ，且與被害人乙○○達成調解，悉數賠償乙○○所受之損害
    ，有本院調解筆錄1 份在卷可按，原審未及審酌此情，而量
    處被告上開之刑度，即有未洽之處，被告提起上訴，辯稱未
    提供帳戶資料予詐騙集團使用，指摘原審判決不當，雖無理
    由，然原審判決即有上開未洽之處，自應由本院合議庭將原
    審判決予以撤銷改判。爰審酌被告將其所有之銀行帳戶存摺
    及金融卡（含密碼）交予詐騙分子使用，致被害人受有損害
    ，並使犯罪追查趨於複雜，影響社會正常交易安全及秩序非
    微，法治觀念顯有偏差等一切情狀，量處如主文所示之刑，
    併諭知易科罰金之折算標準，以示儆懲。被告提供予詐騙集
    團使用之帳戶資料未據扣案，為免將來執行困難，爰不予宣
    告沒收，附此敘明。
據上論斷，應依刑事訴訟法第455 條之1 第1 項、第3 項、第36
9 條第1 項前段、第364 條、第299 條第1 項前段、刑法第30條
、第339 條第1 項、第41條第1 項，刑法施行法第1 條之1 ，判
決如主文。
本案經檢察官甲○○到庭執行職務。
中    華    民    國    98    年    12    月    31    日
                  刑事第一庭審判長法  官  王福康
                                  法  官  鄭培麗
                                  法  官  劉桂金
以上正本證明與原本無異。
本件判決不得上訴。
中    華    民    國    98    年    12    月    31    日
                                  書記官  劉如純
官姓名附錄本案論罪科刑法條：
刑法第339條第1項：
意圖為自己或第三人不法之所有，以詐術使人將本人或第三人之
物交付者，處5 年以下有期徒刑、拘役或科或併科1 千元以下罰
金。

司法院資訊處製作；財團法人民間司法改革基金會備份。
